【裁判字號】    97,台上,1022
【裁判日期】    970522
【裁判案由】    分配表異議之訴
【裁判全文】
最高法院民事裁定            九十七年度台上字第一０二二號
上  訴  人  甲  ○
訴訟代理人  李文平律師
被 上訴 人  乙○○
            丙○○
            丁○○
上列當事人間因分配表異議之訴事件，上訴人對於中華民國九十
七年一月十一日台灣高等法院花蓮分院第二審更審判決（九十六
年度上更(一)字第一號），提起上訴，本院裁定如下：
    主  文
上訴駁回。
第三審訴訟費用由上訴人負擔。
    理  由
按上訴第三審法院，非以原判決違背法令為理由，不得為之。又
提起上訴，上訴狀內應記載上訴理由，表明原判決所違背之法令
及其具體內容、依訴訟資料合於該違背法令之具體事實，其依民
事訴訟法第四百六十九條之一規定提起上訴者，並應具體敘述為
從事法之續造、確保裁判之一致性或其他所涉及之法律見解具有
原則上重要性之理由，同法第四百六十七條、第四百七十條第二
項分別定有明文。而依同法第四百六十八條規定，判決不適用法
規或適用不當者，為違背法令；依同法第四百六十九條規定，判
決有該條所列各款情形之一者，為當然違背法令。是當事人提起
上訴，如合併以同法第四百六十九條及第四百六十九條之一規定
之情形為上訴理由時，其上訴狀或理由書應表明該判決所違背之
法令條項，或有關判例、解釋字號，或成文法以外之習慣或法理
等及其具體內容，暨係依何訴訟資料合於該違背法令之具體事實
，並具體敘述為從事法之續造、確保裁判之一致性或其他所涉及
之法律見解具有原則上重要性之理由。如未依上述方法表明，或
其所表明者與上開法條規定不合時，即難認為已合法表明上訴理
由，其上訴自非合法。本件上訴人對於原判決提起上訴，雖以該
判決有不備理由及理由矛盾等違背法令為由，惟核其上訴理由狀
所載內容，仍屬就原審取捨證據、認定事實之職權行使及其他與
判決結果不生影響之理由，指摘原判決不當，並就原審本於職權
之行使所論斷：按第三人主張表意人與相對人通謀而為虛偽意思
表示者，該第三人應負舉證之責。查被上訴人抗辯其對執行債務
人昭陽建設股份有限公司（下稱昭陽公司）分別有新台幣（下同
）一千二百萬元、一千零七十五萬元、二百七十五萬元之借款債
權憑證，業經調閱台灣台東地方法院九十一年度易字第二○三號
刑事案卷所附之該法院八十四年度促字第二三四四號、第二四五
五號、第二三四五號、第二三四六號支付命令等債權憑證屬實，
其中丙○○一千萬元之匯款資料及丁○○所持有三張支票為真正
，並無偽造文書及損害上訴人債權之事實，復經該刑事法院判決
丙○○、丁○○無罪確定，被上訴人指其債權為真正，洵可採信
。上訴人雖主張被上訴人之債權為假債權，自應由其就被上訴人
與昭陽公司間之債權為虛偽一節負舉證責任，然上訴人對乙○○
之債權虛假一情迄未舉證，對丙○○、丁○○部分，僅對上開已
經判決確定之事實提出質疑，亦未提出其為虛偽債權之反證，殊
不足採。則上訴人據以訴請將系爭強制執行事件所作分配表次序
六、七、八、九號部分被上訴人所受之分配款額剔除，即非正當
等情，指摘其為不當，並就原審已論斷說明或與判決基礎無涉者
，泛言謂為違法，而非表明該判決所違背之法令及其具體內容，
暨依訴訟資料合於該違背法令之具體事實，並具體敘述為從事法
之續造、確保裁判之一致性或其他所涉及之法律見解具有原則上
重要性之理由，難認其已合法表明上訴理由。依首揭說明，應認
其上訴為不合法。
據上論結，本件上訴為不合法。依民事訴訟法第四百八十一條、
第四百四十四條第一項前段、第九十五條、第七十八條，裁定如
主文。
中    華    民    國  九十七  年    五    月  二十二  日
                      最高法院民事第六庭
                          審判長法官  朱  建  男
                                法官  顏  南  全
                                法官  林  大  洋
                                法官  鄭  傑  夫
                                法官  蘇  清  恭
      本件正本證明與原本無異
                                      書  記  官
中    華    民    國  九十七  年    六    月    三    日
                                                 H


司法院資訊處製作；財團法人民間司法改革基金會備份。
